Minutes et répertoires du notaire Camille Charles TOLLU, 29 avril 1882 - 4 juin 1908 (étude XXIX)
Archives nationales (France)
- Minutes de Camille Charles TOLLU, 29 avril 1882 - 4 juin 1908; MC/ET/XXIX/1393 - MC/ET/XXIX/1518, MC/ET/XXIX/1533 - MC/ET/XXIX/1797; cauchards de 10, 12,5 et 15 cm 391 articles
  - Minutes. 1889, novembre, novembre 1889; MC/ET/XXIX/1517
    - Abandon de concession par François Marie Louis Alexandre Gobinet de Villecholle, propriétaire, demeurant 78 avenue des Ternes, à Jean François Desportes, artiste peintre, et Léonie Adélaïde Marie Chopin, son épouse, demeurant 25 rue de Villejust, de ses droits à une concession dans le cimetière du Nord., 25 novembre 1889; MC/ET/XXIX/1517
      De l'image fixe à l'image animée (1820-1910), documents du Minutier central des notaires de Paris relatifs à l'histoire des photographes et de la photographie, par Marc Durand, Paris, Archives nationales, 2015, notice n° 2174 (version dématérialisée de l'instrument de recherche, les notices biographiques et compléments de descriptions d'actes ne se trouvent que sur la version papier de l'ouvrage, voir contexte dans le Plan d’orientation général - Notaires de Paris, guides thématiques du Minutier).
      artiste; peintre; Gobinet de Villecholle, François Marie Louis Alexandre; Desportes, Jean François; Chopin, Léonie Adélaïde Marie; Ternes (avenue des); Villejust (rue de)
  - Minutes. 1889, décembre, décembre 1889; MC/ET/XXIX/1518
  - Statuts assurance contre la grêle et garantie agricole. 1883, 10 janvier, 10 janvier 1883; MC/ET/XXIX/1533; registre
    - Dépôt des statuts de 'La Garantie agricole' assurance mutuelle contre la grêle, dont le siège est rue de Richelieu, n° 108., 10 janvier 1883 - 5 décembre 1941; MC/ET/XXIX/1533
      Actes à la suite jusqu'au 5 décembre 1941.
      statuts; Richelieu (rue de)
  - Minutes (testaments, actes concernant Émile Zola). 1890, 8 janvier - 1905, 26 juin, 8 janvier 1890 - 26 juin 1905; MC/ET/XXIX/1534
    testament
    - Testament de Suzanne Jacob, veuve Jean Dory, concierge, boulevard Saint-Germain, n° 188, 8 janvier 1890; MC/ET/XXIX/1534
      Versement, 6 juillet 2000.
      MC/RE/XXIX/39
      testament; Saint-Germain (boulevard); Jacob, Suzanne; Dory, Jean; Dory, Suzanne; concierge
    - Testament de François Prosper Beaufils domestique, boulevard Beaumarchais, n° 62., 16 janvier 1890; MC/ET/XXIX/1534
      testament; Beaumarchais (boulevard); Beaufils, François Prosper; employé de maison; employé de maison
    - Testament (révoqué) de Élisabeth Girard, veuve Paul Savigny, sans profession, rue Rousselet, n° 26 (rue de Vanves, n° 136)., 1er février 1890 - 8 janvier 1897; MC/ET/XXIX/1534
      Actes à la suite: 21 janvier 1896, autre testament.
      8 janvier 1897: autre testament.
      testament; Rousselet (rue); Vanves (rue de); Girard, Elisabeth; Savigny, Paul; Savigny, Elisabeth
    - Déclaration par Achille Eliot, entrepreneur de peintures, rue de Rennes, n° 135, concernant la sépulture de son père Louis Eliot., 19 mai 1890; MC/ET/XXIX/1534
      Versement, 5 octobre 2000.
      déclaration; Rennes (rue de); Eliot, Achille; Eliot, Louis; chef d'entreprise
    - Testament de Marie Josèphe, dite Louise Bourhis, célibataire majeure, domestique chez Madame Girard rue de Clichy, n° 54 bis., 8 août 1891; MC/ET/XXIX/1534
      testament; Clichy (rue de); Bourhis, Marie Josèphe; Girard (Mme); employé de maison
    - Testament de Marie Victorine Duboucher, célibataire majeure, sans profession, boulevard Montparnasse, n° 116., 5 février 1892; MC/ET/XXIX/1534
      testament; Montparnasse (boulevard du); Duboucher, Marie Victorine
    - Testament de Marie Louise Henriette Regnault, sans profession, rue Massillon, n° 1., 3 mars 1892; MC/ET/XXIX/1534
      testament; Massillon (rue); Regnault, Marie Louise Henriette
    - Testament de Lucien Pierre Fournier, employé au Bon Marché, rue des Volontaires, n° 10., 19 mars 1892; MC/ET/XXIX/1534
      Précisions sur les fonctions: employé de magasin.
      testament; Volontaires (rue des); Fournier, Lucien Pierre
    - Testament de Gaspard Robin, égoutier, rue de l'Exposition, n° 25., 6 avril 1892; MC/ET/XXIX/1534
      Précisions sur les fonctions: égoutier.
      testament; Exposition (rue de l'); Robin, Gaspard
    - Testament de Rosalie Malecot veuve de Louis Désiré Leveque, concierge, rue de Grenelle, n° 35, 1er juin 1892; MC/ET/XXIX/1534
      testament; Grenelle (rue de); Malecot, Rosalie; Leveque, Louis Désiré; Leveque, Rosalie; concierge
    - Testament de Euphrasie Caroline Morel veuve François Joseph Picard, sans profession, à Ivry (Val-de-Marne), rue de Choisy, 12 novembre 1892; MC/ET/XXIX/1534
      testament; Morel, Euphrasie Caroline; Picard, François Joseph; Picard, Euphrasie Caroline
    - Testament de Eulalie Lebel veuve François Marie Bouasse, rentière, rue du Cherche-Midi, n° 98, 16 décembre 1892; MC/ET/XXIX/1534
      testament; Cherche-Midi (rue du); Lebel, Eulalie; Bouasse, François Marie; Bouasse, Eulalie
    - Testament de Adeline Dubois, sans profession, rue de Vaugirard, n° 62., 17 juillet 1893 - 17 août 1893; MC/ET/XXIX/1534
      testament; Vaugirard (rue de); Dubois, Adeline
    - Testament de Marie Auburtin, couturière, rue de Sèvres, n° 11, 26 juillet 1893; MC/ET/XXIX/1534
      Précisions sur les fonctions: couturière.
      testament; Sèvres (rue de); Auburtin, Marie; tailleur d'habits
    - Testament de Marie Louise Séraphine Barre veuve Jean-Baptiste Victor Saillard, sans profession, rue du Dragon, n° 21, 24 juillet 1894; MC/ET/XXIX/1534
      testament; Dragon (rue du); Barre, Marie Louise Séraphine; Saillard, Jean-Baptiste Victor; Saillard, Marie Louise Séraphine
    - Contrat de mariage Auguste Ferdinand Deniau, gendarme à Selommes (Loir-et-Cher), veuf en 1ères noces de Constance Anastasie, Baron, et de Marie Louise Geray sans profession, rue Visconti, n° 9, veuve en 1ères noces de Gustave Henri Victor Grandineau., 27 août 1894; MC/ET/XXIX/1534
      Versement, 3 octobre 2001.
      Précisions sur les fonctions: gendarme.
      contrat de mariage; Visconti (rue); Selommes (Loir-et-Cher); Deniau, Auguste Ferdinand; Baron, Constance Anastasie; Geray, Marie Louise; Grandineau, Gustave Henri Victor; militaire du rang
    - Vente par Louis Marie Victor Faucher-Magnan, propriétaire, et Marie Henriette Gallet son épouse, avenue de Messine, n° 34, et Marie Clémence Gibon, sans profession, avenue de Messine, n° 30, veuve de Isidore Gallet, à Georges Eugène Lemoine, propriétaire, rue Saint-Honoré, n° 356, d'une propriété de campagne connue sous le nom de Château et parc de l'Arbalète à Grigny (Essonne) avec état descriptif des objets mobiliers., 1er avril 1895; MC/ET/XXIX/1534
      Versement, 5 mars 2001.
      Précisions sur les lieux: Grigny (Essonne)--L'Arbalète (château).
      Précisions sur les fonctions: propriétaire.
      acte de vente; Grigny (Essonne); Messine (avenue de); Saint-Honoré (rue); Fauchier-Magnan, Louis Marie Victor; Gallet, Marie Henriette; Gibon, Marie Clémence; Gallet, Isidore; Lemoine, Georges Eugène
    - Testament mystique de Héloïse Joséphine Mirza Bequet veuve Édouard Dufour sans profession, avenue de Ségur, n° 53, 24 août 1895; MC/ET/XXIX/1534
      testament; Ségur (avenue de); Bequet, Héloïse Joséphine Mirza; Dufour, Édouard; Dufour, Héloïse Joséphine Mirza
    - Testament de Etheldreda Fitzalan Howard, célibataire majeure, propriétaire de 'Mill Hill', n° 11, Londres (Angleterre)., 30 août 1895; MC/ET/XXIX/1534
      testament; Londres (Royaume-Uni); Howard, Etheldreda Fitzalan
    - Testament de Alphonse Jean Marie Proust, rentier demeurant rue Jules Barni, n° 196, Amiens (Somme)., 9 mars 1896 - 19 juin 1922; MC/ET/XXIX/1534
      Actes à la suite: 21 juillet 1899, autre testament; 15 décembre 1913, autre testament; 4 mai 1914, autre testament; 10 juin 1921, autre testament, Paris avenue d'Orléans, n° 25; 19 juin 1922, autre testament.
      Précisions sur les fonctions: rentier.
      testament; Amiens (Somme); Orléans (avenue d'); Proust, Alphonse Jean Marie
    - Testament mystique de Francisco Paz Soldan, rentier, péruvien, fils de Pedro, Paz Soldan et de Francisca Unanue demeurant rue Bassano, n° 19., 27 juin - 27 juillet 1896; MC/ET/XXIX/1534
      testament; Pérou; Bassano (rue de); Paz-Soldan, Francisco; Paz Soldan, Pedro; Unanue, Francisca
    - Testament de Aimée Adélaïde Laurain veuve Charles Louis Jules Barbe, marchande de vin, rue du Cherche-Midi, n° 12., 4 décembre 1896; MC/ET/XXIX/1534
      Précisions sur les fonctions: marchande de vin.
      testament; Cherche-Midi (rue du); Laurain, Aimée Adélaïde; Barbe, Charles Louis Jules; Barbe, Aimée Adélaïde; commerçant; commerçant
    - Testament de Marie Anne Touery, veuve Bernard Carpuat, marchande mercière, rue Cler, n° 35, 11 janvier 1897; MC/ET/XXIX/1534
      Précisions sur les fonctions: mercière (marchande).
      testament; Cler (rue); Touery, Marie Anne; Carpuat, Bernard; Carpaut, Marie Anne; commerçant
    - Testament de Thérèse Schmittle veuve Jacques Frédéric Delpech, sans profession, faubourg de Bâle, n° 37, Mulhouse (Alsace Lorraine)., 19 juillet 1897; MC/ET/XXIX/1534
      Précisions sur les lieux: Mulhouse (Haut-Rhin)--Bâle (faubourg de).
      testament; Mulhouse (Haut-Rhin); Schmittle, Thérèse; Delpech, Jacques Frédéric; Delpech, Thérèse
    - Testament de Marie Louise Chemise, veuve Pierre Garcia concierge, passage de la Visitation, n° 11., 11 février 1898; MC/ET/XXIX/1534
      testament; Chemise, Marie Louis; Garcia, Pierre; Garcia, Marie Louise; concierge
    - Testament de soeur Catherine Constant, fille de la Charité de saint Vincent de Paul, rue du Bac, n° 140., 12 mars 1898; MC/ET/XXIX/1534
      testament; Bac (rue du); Constant, Catherine; religieux
    - Testament de Françoise Couturier, épouse Eugène Alexandre Prevost, sans profession, avenue de la République, n° 107 à Montrouge dans l'arrondissement d'Antony., 26 avril - 28 avril 1898; MC/ET/XXIX/1534
      Précisions sur les lieux: Montrouge (Hauts-de-Seine)--République (avenue de la).
      testament; Montrouge (Hauts-de-Seine); Prevost, Eugène Alexandre; Couturier, Françoise; Prevost, Françoise
    - Inventaire après décès d'Émile Zola dressé ce jour, dans une maison située 21 bis rue de Bruxelles où le défunt est mort le 29 septembre 1902, à la requête de sa veuve, Gabrielle Alexandrine Meley, propriétaire demeurant même adresse, en présence et aussi à la requête de Paul Jean Henri Greolé, notaire à Paris, demeurant 87 rue de Rennes., 2 octobre 1902; MC/RS//1012
      Versement, 19 mai 2000.
      (3 4 f.)
      À signaler: en annexe, grosse du jugement du greffe de justice de paix du 9e arrondissement de Paris.
      MC/ET/XXIX/1534
      De l'image fixe à l'image animée (1820-1910), documents du Minutier central des notaires de Paris relatifs à l'histoire des photographes et de la photographie, par Marc Durand, Paris, Archives nationales, 2013 (sous presse), notice n° 5034 (version dématérialisée de l'instrument de recherche, les notices biographiques et compléments de descriptions d'actes ne se trouvent que sur la version papier de l'ouvrage, voir contexte dans le Plan d’orientation général - Notaires de Paris, guides thématiques du Minutier).
      écrivain; Zola, Emile (1840-1902); Meley, Gabrielle Alexandrine (1839-1925); Greolé, Paul Jean Henri; Bruxelles (rue de); Rennes (rue de); inventaire après décès
    - Notoriété après décès d'Émile Zola, à la suite de son décès survenu en son domicile 21 bis rue de Bruxelles le 29 septembre 1902., 3 octobre 1902; MC/RS//1013
      De l'image fixe à l'image animée (1820-1910), documents du Minutier central des notaires de Paris relatifs à l'histoire des photographes et de la photographie, par Marc Durand, Paris, Archives nationales, 2013 (sous presse), notice n° 5035 (version dématérialisée de l'instrument de recherche, les notices biographiques et compléments de descriptions d'actes ne se trouvent que sur la version papier de l'ouvrage, voir contexte dans le Plan d’orientation général - Notaires de Paris, guides thématiques du Minutier).
      écrivain; Zola, Emile (1840-1902); Bruxelles (rue de); notoriété
    - Dépôt judiciaire du testament et d'un codicille olographes d'Émile Zola, testament fait à Paris le 1er mai 1877 et codicille fait à Médan le 18 juillet 1883, à la suite de son décès survenu en son domicile au 21 bis rue de Bruxelles le 29 septembre 1902., 3 octobre - 6 octobre 1902; MC/RS//1014
      À la suite: dépôt de la grosse d'ordonnance d'envoi en possession au profit de madame Zola, 6 octobre 1902.
      De l'image fixe à l'image animée (1820-1910), documents du Minutier central des notaires de Paris relatifs à l'histoire des photographes et de la photographie, par Marc Durand, Paris, Archives nationales, 2013 (sous presse), notice n° 5036 (version dématérialisée de l'instrument de recherche, les notices biographiques et compléments de descriptions d'actes ne se trouvent que sur la version papier de l'ouvrage, voir contexte dans le Plan d’orientation général - Notaires de Paris, guides thématiques du Minutier).
      écrivain; Zola, Emile (1840-1902); Bruxelles (rue de); dépôt de pièces; testament
    - Donation par Gabrielle Alexandrine Meley, veuve d'Émile Zola demeurant 62 rue de Rome, à l'Assistance publique de la Ville de Paris, pour consacrer la maison de campagne de Médan dans laquelle Émile Zola a écrit un grand nombre de ses œuvres, en créant une maison de convalescence pour le personnel féminin de l'Assistance publique ou pour toute autre catégorie de malades., 23 février - 28 août 1905; MC/RS//1015
      À signaler: en annexe, un plan avec rehauts de couleurs de la propriété (0,56 x 0,25).
      À la suite: acceptation de donation, 28 août 1905.
      De l'image fixe à l'image animée (1820-1910), documents du Minutier central des notaires de Paris relatifs à l'histoire des photographes et de la photographie, par Marc Durand, Paris, Archives nationales, 2013 (sous presse), notice n° 5037 (version dématérialisée de l'instrument de recherche, les notices biographiques et compléments de descriptions d'actes ne se trouvent que sur la version papier de l'ouvrage, voir contexte dans le Plan d’orientation général - Notaires de Paris, guides thématiques du Minutier).
      écrivain; donation; Zola, Emile (1840-1902); Meley, Gabrielle Alexandrine (1839-1925); Rome (rue de); Médan (Yvelines); accord
    - Dépôt de ventes par actes sous seings privés par Gabrielle Alexandrine Meley, veuve d'Émile Zola, demeurant au 62 rue de Rome et les héritiers Louis Félix et Jean-Baptiste Bouffard, demeurant tous à Médan, de terrains situés même commune que son défunt mari avait acheté à la famille Bouffard., 26 juin 1905; MC/RS//1016
      De l'image fixe à l'image animée (1820-1910), documents du Minutier central des notaires de Paris relatifs à l'histoire des photographes et de la photographie, par Marc Durand, Paris, Archives nationales, 2013 (sous presse), notice n° 5038 (version dématérialisée de l'instrument de recherche, les notices biographiques et compléments de descriptions d'actes ne se trouvent que sur la version papier de l'ouvrage, voir contexte dans le Plan d’orientation général - Notaires de Paris, guides thématiques du Minutier).
      écrivain; dépôt de pièces; acte de vente; Zola, Emile (1840-1902); Meley, Gabrielle Alexandrine (1839-1925); Bouffard, Louis Félix; Bouffard, Jean-Baptiste; Rome (rue de); Médan (Yvelines); acte sous seing privé
  - Minutes. 1890, janvier, janvier 1890; MC/ET/XXIX/1535
    Actes de la même période cotés séparément:
    Voir MC/ET/XXIX/1534:
    Testament de Suzanne Jacob, veuve Jean Dory, 8 janvier 1890
    Testament de François Prosper Beaufils, 16 janvier 1890
    Minutes et répertoires du notaire Camille Charles TOLLU, 29 avril 1882 - 4 juin 1908 (étude XXIX)#Testament de Suzanne Jacob, veuve Jean Dory, concierge, boulevard Saint-Germain, n° 188#MC/ET/XXIX/1534
    Minutes et répertoires du notaire Camille Charles TOLLU, 29 avril 1882 - 4 juin 1908 (étude XXIX)#Testament de François Prosper Beaufils domestique, boulevard Beaumarchais, n° 62.#MC/ET/XXIX/1534
  - Minutes. 1890, février, février 1890; MC/ET/XXIX/1536
    Voir MC/ET/XXIX/1534: testament (révoqué) de Élisabeth Girard, veuve Paul Savigny, 1er février 1890
    Minutes et répertoires du notaire Camille Charles TOLLU, 29 avril 1882 - 4 juin 1908 (étude XXIX)#Testament (révoqué) de Élisabeth Girard, veuve Paul Savigny, sans profession, rue Rousselet, n° 26 (rue de Vanves, n° 136).#MC/ET/XXIX/1534
  - Minutes. 1890, mars, mars 1890; MC/ET/XXIX/1537
  - Minutes. 1890, 1er avril - 15 avril, 1er avril - 15 avril 1890; MC/ET/XXIX/1538
  - Minutes. 1890, 16 avril - 30 avril, 16 avril - 30 avril 1890; MC/ET/XXIX/1539
  - Minutes. 1890, mai, mai 1890; MC/ET/XXIX/1540
    Voir MC/ET/XXIX/1534: déclaration concernant la sépulture de Louis Eliot, 19 mai 1890
    Minutes et répertoires du notaire Camille Charles TOLLU, 29 avril 1882 - 4 juin 1908 (étude XXIX)#Déclaration par Achille Eliot, entrepreneur de peintures, rue de Rennes, n° 135, concernant la sépulture de son père Louis Eliot.#MC/ET/XXIX/1534
  - Minutes. 1890, juin, juin 1890; MC/ET/XXIX/1541
  - Minutes. 1890, juillet, juillet 1890; MC/ET/XXIX/1542
  - Minutes. 1890, août, août 1890; MC/ET/XXIX/1543
  - Minutes. 1890, septembre, septembre 1890; MC/ET/XXIX/1544
  - Minutes. 1890, octobre, octobre 1890; MC/ET/XXIX/1545
  - Minutes. 1890, novembre, novembre 1890; MC/ET/XXIX/1546
  - Minutes. 1890, 1er décembre - 15 décembre, 1er décembre - 15 décembre 1890; MC/ET/XXIX/1547
  - Minutes. 1890, 16 décembre - 31 décembre, 16 décembre - 31 décembre 1890; MC/ET/XXIX/1548
  - Minutes. 1891, janvier, janvier 1891; MC/ET/XXIX/1549
  - Minutes. 1891, 1er février - 15 février, 1er février - 15 février 1891; MC/ET/XXIX/1550
  - Minutes. 1891, 16 février - 28 février, 16 février - 28 février 1891; MC/ET/XXIX/1551
  - Minutes. 1891, 1er mars - 15 mars, 1er mars - 15 mars 1891; MC/ET/XXIX/1552
  - Minutes. 1891, 16 mars - 31 mars, 16 mars - 31 mars 1891; MC/ET/XXIX/1553
  - Minutes. 1891, avril, avril 1891; MC/ET/XXIX/1554
  - Minutes. 1891, mai, mai 1891; MC/ET/XXIX/1555
  - Minutes. 1891, juin, juin 1891; MC/ET/XXIX/1556
  - Minutes. 1891, 1er juillet - 15 juillet, 1er juillet - 15 juillet 1891; MC/ET/XXIX/1557
  - Minutes. 1891, 16 juillet - 31 juillet, 16 juillet - 31 juillet 1891; MC/ET/XXIX/1558
  - Minutes. 1891, août, août 1891; MC/ET/XXIX/1559
    Voir MC/ET/XXIX/1534: testament de Marie-Josèphe, dite Louise, Bourhis, 8 août 1891
    Minutes et répertoires du notaire Camille Charles TOLLU, 29 avril 1882 - 4 juin 1908 (étude XXIX)#Testament de Marie Louise Henriette Regnault, sans profession, rue Massillon, n° 1.#MC/ET/XXIX/1534
  - Minutes. 1891, septembre, septembre 1891; MC/ET/XXIX/1560
  - Minutes. 1891, octobre, octobre 1891; MC/ET/XXIX/1561
  - Minutes. 1891, 1er novembre - 15 novembre, 1er novembre - 15 novembre 1891; MC/ET/XXIX/1562
  - Minutes. 1891, 16 novembre - 30 novembre, 16 novembre - 30 novembre 1891; MC/ET/XXIX/1563
  - Minutes. 1891, décembre, décembre 1891; MC/ET/XXIX/1564
  - Minutes. 1892, janvier, janvier 1892; MC/ET/XXIX/1565
  - Minutes. 1892, février, février 1892; MC/ET/XXIX/1566
    Voir MC/ET/XXIX/1534: testament de Marie Victorine Duboucher, 5 février 1892
    Minutes et répertoires du notaire Camille Charles TOLLU, 29 avril 1882 - 4 juin 1908 (étude XXIX)#Testament de Marie Victorine Duboucher, célibataire majeure, sans profession, boulevard Montparnasse, n° 116.#MC/ET/XXIX/1534
  - Minutes. 1892, mars, mars 1892; MC/ET/XXIX/1567
    testament de Marie Louise Henriette Regnault, 3 mars 1892
    testament de Lucien Pierre Fournier, 19 mars 1892
    Minutes et répertoires du notaire Camille Charles TOLLU, 29 avril 1882 - 4 juin 1908 (étude XXIX)#Testament de Lucien Pierre Fournier, employé au Bon Marché, rue des Volontaires, n° 10.#MC/ET/XXIX/1534
  - Minutes. 1892, 1er avril - 15 avril, 1er avril - 15 avril 1892; MC/ET/XXIX/1568
    Voir MC/ET/XXIX/1534: testament de Gaspard Robin, 6 avril 1892
    Minutes et répertoires du notaire Camille Charles TOLLU, 29 avril 1882 - 4 juin 1908 (étude XXIX)#Testament de Gaspard Robin, égoutier, rue de l'Exposition, n° 25.#MC/ET/XXIX/1534
  - Minutes. 1892, 16 avril - 30 avril, 16 avril - 30 avril 1892; MC/ET/XXIX/1569
  - Minutes. 1892, 1er mai - 15 mai, 1er mai - 15 mai 1892; MC/ET/XXIX/1570
  - Minutes. 1892, 16 mai - 31 mai, 16 mai - 31 mai 1892; MC/ET/XXIX/1571
  - Minutes. 1892, juin, juin 1892; MC/ET/XXIX/1572
    Voir MC/ET/XXIX/1534: testament de Rosalie Malecot, veuve de Louis Désiré Leveque, 1er juin 1892
    Minutes et répertoires du notaire Camille Charles TOLLU, 29 avril 1882 - 4 juin 1908 (étude XXIX)#Testament de Rosalie Malecot veuve de Louis Désiré Leveque, concierge, rue de Grenelle, n° 35#MC/ET/XXIX/1534
  - Minutes. 1892, 1er juillet - 15 juillet, 1er juillet - 15 juillet 1892; MC/ET/XXIX/1573
  - Minutes. 1892, 16 juillet - 31 juillet, 16 juillet - 31 juillet 1892; MC/ET/XXIX/1574
  - Minutes. 1892, août, août 1892; MC/ET/XXIX/1575
  - Minutes. 1892, septembre, septembre 1892; MC/ET/XXIX/1576
  - Minutes. 1892, octobre, octobre 1892; MC/ET/XXIX/1577
  - Minutes. 1892, 1er novembre - 15 novembre, 1er novembre - 15 novembre 1892; MC/ET/XXIX/1578
    Voir MC/ET/XXIX/1534: testament de Euphrasie Caroline Morel, veuve de François Joseph Picard, 12 novembre 1892
    Minutes et répertoires du notaire Camille Charles TOLLU, 29 avril 1882 - 4 juin 1908 (étude XXIX)#Testament de Euphrasie Caroline Morel veuve François Joseph Picard, sans profession, à Ivry (Val-de-Marne), rue de Choisy#MC/ET/XXIX/1534
  - Minutes. 1892, 16 novembre - 30 novembre, 16 novembre - 30 novembre 1892; MC/ET/XXIX/1579
  - Minutes. 1892, 1er décembre - 15 décembre, 1er décembre - 15 décembre 1892; MC/ET/XXIX/1580
  - Minutes. 1892, 16 décembre - 31 décembre, 16 décembre - 31 décembre 1892; MC/ET/XXIX/1581
    Voir MC/ET/XXIX/1534: testament de Eulalie Lebel, veuve de François Marie Bouasse, 16 décembre 1892
    Minutes et répertoires du notaire Camille Charles TOLLU, 29 avril 1882 - 4 juin 1908 (étude XXIX)#Testament de Eulalie Lebel veuve François Marie Bouasse, rentière, rue du Cherche-Midi, n° 98#MC/ET/XXIX/1534
  - Minutes. 1893, 1er janvier - 15 janvier, 1er janvier - 15 janvier 1893; MC/ET/XXIX/1582
  - Minutes. 1893, 16 janvier - 31 janvier, 16 janvier - 31 janvier 1893; MC/ET/XXIX/1583
  - Minutes. 1893, février, février 1893; MC/ET/XXIX/1584
  - Minutes. 1893, mars, mars 1893; MC/ET/XXIX/1585
  - Minutes. 1893, avril, avril 1893; MC/ET/XXIX/1586
  - Minutes. 1893, 1er mai - 15 mai, 1er mai - 15 mai 1893; MC/ET/XXIX/1587
  - Minutes. 1893, 16 mai - 31 mai, 16 mai - 31 mai 1893; MC/ET/XXIX/1588
  - Minutes. 1893, juin, juin 1893; MC/ET/XXIX/1589
  - Minutes. 1893, 1er juillet - 15 juillet, 1er juillet - 15 juillet 1893; MC/ET/XXIX/1590
  - Minutes. 1893, 16 juillet - 31 juillet, 16 juillet - 31 juillet 1893; MC/ET/XXIX/1591
    - testament de Adeline Dubois, 17 juillet 1893
    - testament de Marie Auburtin, 26 juillet 1893
    Minutes et répertoires du notaire Camille Charles TOLLU, 29 avril 1882 - 4 juin 1908 (étude XXIX)#Testament de Adeline Dubois, sans profession, rue de Vaugirard, n° 62.#MC/ET/XXIX/1534
    Minutes et répertoires du notaire Camille Charles TOLLU, 29 avril 1882 - 4 juin 1908 (étude XXIX)#Testament de Marie Auburtin, couturière, rue de Sèvres, n° 11#MC/ET/XXIX/1534
  - Minutes. 1893, août, août 1893; MC/ET/XXIX/1592
  - Minutes. 1893, septembre, septembre 1893; MC/ET/XXIX/1593
  - Minutes. 1893, octobre, octobre 1893; MC/ET/XXIX/1594
  - Minutes. 1893, novembre, novembre 1893; MC/ET/XXIX/1595
  - Minutes. 1893, décembre, décembre 1893; MC/ET/XXIX/1596
  - Minutes. 1894, 1er janvier - 15 janvier, 1er janvier - 15 janvier 1894; MC/ET/XXIX/1597
  - Minutes. 1894, 16 janvier - 31 janvier, 16 janvier - 31 janvier 1894; MC/ET/XXIX/1598